---
title: "Les Taux de Change en Haiti"
runtime: shiny
output: 
  flexdashboard::flex_dashboard:
    orientation: rows
    vertical_layout: fill
---

```{r setup, include=FALSE}
library(flexdashboard)
library(shiny)
library(tidyverse)
library(plotly)
library(readxl)
library(DT)
```

```{r read}
data1 <- read_excel("data.1.xlsx")
data2 <- read_excel("data.2.xlsx")
data1 <- data1[,-4]
data2 <- data2[,-4]
data2 <- data2[-c(8:10),]
Numeric.Variables = c("ACHATS", "VENTES")
Categorical.Variables = c("Banques")
data3 <- slice(data1,c(1,3,6)) 
Numeric.Variables1 = c("ACHATS", "VENTES")
Categorical.Variables1 = c("Secteurs")
```

```{r summary}
max_tauxA <- max(data2$'ACHATS', na.rm=TRUE)
max_tauxV <- max(data2$'VENTES', na.rm=TRUE)
min_tauxA <- min(data2$'ACHATS', na.rm=TRUE)
min_tauxV <- min(data2$'VENTES', na.rm=TRUE)
```

# Les Taux Bancaires

Row
-----------------------------------------------------------------------

### Taux maximal à l'achat

```{r}
articles <- max_tauxA
valueBox(articles, icon = "fa-tachometer")
```

### Taux maximal à la vente

```{r}
comments <- max_tauxV
valueBox(comments, icon = "fa-pencil", color = "lightGreen")
```

### Taux minimal à l'achat

```{r}
articles <- min_tauxA
valueBox(articles, icon = "fa-calendar", color = "lightblue")
```

### Taux minimal à la vente 

```{r}
comments <- min_tauxV
valueBox(comments, icon = "fa-comments", color = "green")
```

Column{.sidebar data-width=250}
-----------------------------------------------------------------------

Intéragissez avec le menu afin de visualiser tantôt le taux de change à l'achat, tantôt à la vente au niveau des Banques Haitiennes

```{r}
selectInput("Numeric_Variables", label = "Sélectionner le type de taux au niveau des Banques:", choices = Numeric.Variables)

selectInput("Categorical_Variables", label = "", choices = Categorical.Variables)
```

Row {data-width=400}
-----------------------------------------------------------------------

### Taux de change respectif des différents banques

```{r}
renderPlotly({
  plot_ly(data2,
          x = ~data2[[input$Numeric_Variables]],
          color = ~data2[[input$Categorical_Variables]],
          colors = "Paired",
          type = "bar") %>%
    layout(title = "Taux de change des differentes Banques",
           xaxis = list(little = "",
                        zeroline = FALSE))
})
```

Column {data-width=400}
-----------------------------------------------------------------------

### Analyse Graphique de la fréquence des taux de change parmi les Banques

```{r}
renderPlotly({
  data2 %>%
    count(var = data2[[input$Numeric_Variables]], name = "count") %>%
    plot_ly( x = ~var, y = ~ count, type = "bar", marker = list(color = 'input$color',
                        line = list(color = 'input$color', width = 2)), hoverinfo = "x+y") %>%
    add_text(text = ~paste0( " (", scales::percent(count/sum(count)),")"),
             textposition = "bottom",
             textfront = FALSE) %>%
    layout(xaxis = list(title = ""), yaxis = list(title =""))
  
})
```

# Les Taux au niveau de certains secteurs d'activité

Row
-----------------------------------------------------------------------

### Taux à l'achat du MARCHÉ INFORMEL

```{r}
articles <- data3[1,2]
valueBox(articles, icon = "fa-calendar")
```

### Taux à la vente du MARCHÉ INFORMEL

```{r}
articles <- data3[1,3]
valueBox(articles, icon = "fa-tachometer", color = "green")
```

### TAUX DE RÉFÉRENCE

```{r}
comments <- data3[3,2]
valueBox(comments, icon = "fa-pencil", color = "lightblue")
```

Column{.sidebar data-width=250}
-----------------------------------------------------------------------

Intéragissez avec le menu afin de visualiser tantôt le taux de change à l'achat, tantôt à la vente au niveau de certains secteurs d'activité clefs.

```{r}
selectInput("Numeric_Variables1", label = "Sélectionner le type de taux au niveau de certains secteurs:", choices = Numeric.Variables1)

selectInput("Categorical_Variables1", label = "", choices = Categorical.Variables1)
```

Column {data-width=650, .tabset}
-----------------------------------------------------------------------

### Visualisation du Taux

```{r}
renderPlotly({
  plot_ly(data3,
          x = ~data3[[input$Numeric_Variables1]],
          color = ~data3[[input$Categorical_Variables1]],
          colors = "Paired",
          type = "histogram") %>%
    layout(title = "Taux de change des differentes Banques",
           xaxis = list(little = "",
                        zeroline = FALSE))
})
```

### Autre observation graphique

```{r}
renderPlotly({
  plot_ly(data3,
          x = ~data3[[input$Numeric_Variables1]],
          color = ~data3[[input$Categorical_Variables1]],
          colors = "Paired",
          type = "violin") %>%
    layout(title = "Taux de change des differentes Banques",
           xaxis = list(little = "",
                        zeroline = FALSE))
})
```

# Les Données

Column {data-width=650, .tabset}
-----------------------------------------------------------------------

### Données relatives aux Banques

```{r}
datatable(
  data2,
  extensions = 'Buttons', options = list(
    dom = 'Bfrtip',
    buttons = c('copy', 'csv', 'print')
  )
)
```

### Données relatives aux Secteurs

```{r}
datatable(
  data3,
  extensions = 'Buttons', options = list(
    dom = 'Bfrtip',
    buttons = c('copy', 'csv', 'print')
  )
)
```



